臺灣高雄地方法院刑事判決　　　　　　　94年度訴字第3316號
公　訴　人　臺灣高雄地方法院檢察署檢察官
被　　　告　乙○○
上列被告因毒品危害防制條例案件，經檢察官提起公訴（94年度
毒偵字第5678號），本院準備程序進行中，因被告就被訴事實為
有罪之陳述，經告知簡式審判程序意旨，並聽取公訴人及被告之
意見後，本院合議庭裁定由受命法官獨任依簡式審判程序審理，
判決如下：
    主  文
乙○○施用第一級毒品，累犯，處有期徒刑拾月。
    事  實
一、乙○○前於民國 (下同)88 年間，因施用第一級毒品案件，
    經依本院88年度毒聲字第5911號裁定送觀察、勒戒後，認有
    繼續施用之傾向，再依本院88年度毒聲字第6428號裁定送強
    制戒治，於強制戒治滿3 月後，其成效經評定為合格，無繼
    續戒治之必要，復依本院89年度毒聲字第601 號裁定於89年
    2 月9 日停止戒治付保護管束，嗣於89年9 月5 日保護管束
    期滿未經撤銷，視為強制戒治執行完畢，由灣高雄地方法院
    檢察署檢察官於89年9 月15日以89年度戒毒偵字第999 號為
    不起訴處分確定；詎其仍不思悔改，再於91年10月13日早上
    某時，在高雄市苓雅區○○○路328 巷47弄2 號住處附近，
    施用第一級毒品海洛因，經依本院91年度毒聲字8176號裁定
    送強制戒治並提起公訴，於93年1 月9 日因毒品危害防制條
    例修正而釋放 (繼續執行徒刑)， 起訴部分經本院92年4 月
    18日以92年度訴字第623 號判決判處有期徒刑7 月，並於93
    年10月8 日執行完畢。詎其仍不知悔改，復於前開強制戒治
    期滿釋放後5 年內，基於施用毒品之犯意，於94年4 月13日
    9 時許，在高雄市苓雅區○○○路328 巷47弄2 號住處，以
    將海洛因摻入香菸之方式，施用第一級毒品海洛因1 次。嗣
    於94年4 月15日11時許，騎乘OPC-623 號機車搭載友人楊長
    益(檢 察官另案偵辦)， 行經高雄市○鎮區○○路鎮興路口
    前，為警查獲楊長益持有第一級毒品海洛因1 包（數量不詳
    ），經其同意採集其尿液送驗呈嗎啡陽性反應，始查悉上情
    。
二、案經高雄市政府警察局小港分局移送臺灣高雄地方法院檢察
    署檢察官偵查起訴。
    理  由
壹、程序方面：
    按本件被告乙○○所犯係死刑、無期徒刑、最輕本刑為3 年
    以上有期徒刑以外之罪，其於準備程序就前揭被訴事實為有
    罪之陳述，經受命法官告知簡式審判程序之旨，並聽取其與
    公訴人之意見後，本院認無不得或不宜改依簡式審判程序進
    行之處，爰依刑事訴訟法第273 條之1 第1 項、284 條之1
    規定，裁定本件由受命法官獨任進行簡式審判程序，合先敘
    明。
貳、實體方面：
一、訊據被告乙○○對於上揭犯罪事實坦承不諱，本院復審酌：
  (一)經警將被告於94年4 月15日遭查獲後所採集之尿液送驗結果
    ，呈嗎啡陽性反應，此有高雄市立凱旋醫院94年4 月21日出
    具之編號00000000號濫用藥物尿液檢驗報告 (檢體編號：
    J-230)、高雄市政府警察局小港分局嫌疑人尿液代碼與姓名
    對照表 (尿液編號：J-230)各1 紙在卷可稽。又查：(1)海洛
    因施用入人體後水解還原成嗎啡，再循嗎啡之代謝方式排出
    體外，業據行政院衛生署藥物食品檢驗局七十三藥檢壹字第
    ○三○二二一號函說明綦詳，且依醫學臨床實驗及根據英國
    藥學會出版Isolation andIndentifica t ionof Drugs乙書
    第二九三頁載明：海洛因經注射入人體後，在體內迅速水解
    成6Monoacety Imorphine，再緩緩繼續水解成嗎啡，然後再
    循嗎啡之代謝方式排出，同書第四三一至四三二頁並載有：
    嗎啡經注射入人體後，約百分之五十以上於八小時內自尿中
    排出，至二十四小時排出約百分之九十，但四十八小時後仍
    有微量可檢出等語。(2)再者，前揭尿液檢驗報告均載明係以
    ＧＣ／ＭＳ（即氣相層析質譜儀分析法）方法檢驗，而該方
    法之原理係檢品經氣化後，通過層析管分離純化，再將純化
    後之成分循序送入質譜儀做個別鑑定。因質譜儀所測定之圖
    譜，在化學上被公認具有指紋特性，故可據以完全判定該檢
    品係為何種化合物。職是，台北榮民總醫院即認為「若以氣
    相層析質譜儀（ＧＣ／ＭＳ）作藥物及其代謝產物之定性及
    定量分析，幾乎不會有偽陽性反應產生」，此經該院八十三
    年四月七日以八三北總內字第三○五九號函示明確。本件被
    告之尿液經以氣相層析質譜儀分析法檢驗，既係呈嗎啡陽性
    反應顯見被告應有在前揭犯罪時間施用第一級毒品海洛因之
    行為甚明，其自白應與事實相符。
  (二)被告前於88年間，因施用第一級毒品案件，經依本院88年度
    毒聲字第5911號裁定送觀察、勒戒後，認有繼續施用之傾向
    ，再依本院88年度毒聲字第6428號裁定送強制戒治，於強制
    戒治滿3 月後，其成效經評定為合格，無繼續戒治之必要，
    復依本院89年度毒聲字第601 號裁定於89年2 月9 日停止戒
    治付保護管束，嗣於89年9 月5 日保護管束期滿未經撤銷，
    視為強制戒治執行完畢，由灣高雄地方法院檢察署檢察官於
    89年9 月15日以89年度戒毒偵字第999 號為不起訴處分確定
    ；再於91年10月13日早上某時，在高雄市苓雅區○○○路
    328 巷47弄2 號住處附近，施用第一級毒品海洛因，經依本
    院91 年 度毒聲字8176號裁定送強制戒治並提起公訴，於93
    年1 月9 日因毒品危害防制條例修正而釋放 (繼續執行徒刑
    )， 亦有臺灣高等法院被告前案紀錄表及臺灣高等法院在監
    在押全國紀錄表各1 份附卷可稽。
  (三)綜上所述，被告前曾因施用毒品案件，於強制戒治期滿釋放
    後之5 年內，再犯本件施用施用第一級毒品海洛因，事證應
    屬明確，其犯行應堪認定。
二、查海洛因屬毒品危害防制條例第2 條第2 項第1 款所規定之
    第一級毒品，核被告所為，係犯毒品危害防制條例第10條第
    1 項施用第一級毒品罪。被告持有第一級毒品後進而施用，
    其持有毒品之低度行為，為施用第一級毒品之高度行為所吸
    收，不另論罪。又被告前因違反毒品危害防制條例案件，經
    本院92年4 月18日以92年度訴字第623 號判決判處有期徒刑
    7 月，並於93年10月8 日執行完畢，此有臺灣高等法院被告
    前案紀錄表及臺灣高等法院在監在押全國紀錄表各1 份附卷
    可稽，其於5 年內再犯本件有期徒刑以上之罪，應依刑法第
    47 條 規定論以累犯，並加重其刑。
三、本院審酌被告前已有施用毒品之不良素行，於強制戒治期滿
    釋放後5 年內，猶施用之，顯見其戒毒意志不堅，本不宜寬
    貸，惟念其施用毒品乃自戕一己之身體健康，對社會造成之
    危害尚非直接鉅大，反社會性之程度應屬較低，且其犯後坦
    承犯行，態度良好等一切情狀，量處如主文所示之刑。
據上論斷，應依刑事訴訟法第273 條之1 第1 項、第284 條之1
、第299 條第1 項前段，毒品危害防制條例第10條第1 項，刑法
第47條，判決如主文。
本案經檢察官甲○○到庭執行職務。
中　　華　　民　　國　　94　　年　　11　　月　　3 　　日
                  刑事第九庭    法　官    陳建和
以上正本證明與原本無異。
如不服本判決，應於收受送達後10日內向本院提出上訴書狀。
中　　華　　民　　國　　94　　年　　11　　月　　3 　　日
　　　　　　　　　　　　　　　  書記官    林慧君
附錄論罪之法條：
毒品危害防制條例第10條第1項：
施用第一級毒品者，處六月以上五年以下有期徒刑。
